【裁判字號】    89,訴,434
【裁判日期】    890504
【裁判案由】    偽造文書
【裁判全文】
臺灣桃園地方法院刑事判決                          八十九年度訴字第四三四號
    公  訴  人  臺灣桃園地方法院檢察署檢察官
    被      告  甲○○○○
右列被告因偽造文書案件，經檢察官提起公訴（八十九年度偵字第一六八七號），本
院判決如左：
    主  文
甲○○○○連續行使偽造私文書，足以生損害於公眾及他人，處有期徒刑捌月，緩刑
年。緩刑期內付保護管束，以驅逐出境代之。
扣案入境登記表、出境登記表各壹張其上「ＳＵＹＡＮＴＩ」署押各壹枚、護照壹本
均沒收。
    事  實
一、甲○○○○為印尼國人，其明知未經我國內政部警政署入出境管理局許可，不得
    入出境台灣地區，竟仍於民國八十八年十二月間某日，在印尼不詳地點，以印尼
    幣二千萬元之代價，委由年籍姓名不詳之人將由不詳管道取得之ＳＵＹＡＮＴＩ
    護照一本，換貼甲○○○○提供之自身照片，而共同變造護照一本（變造護照部
    分犯行非我國刑法效力所及）後，持該本護照向我國駐印尼臺北經濟貿易辦事處
人員申請停留簽證，使承辦該職務之我國公務員，在其職務上所掌管於我國境內
    停留之停留簽證，戳蓋於上開護照上並予以核發停留簽證，足以生損害於前述經
    濟貿易辦事處對於停留簽證核發管理之正確性及ＳＵＹＡＮＴＩ本人。
二、俟甲○○○○取得前開辦事處核發之停留簽證後，即基於行使使公務員登載不實
    之文書（停留簽證部分）、行使變造護照、行使偽造私文書（中華民國入境旅客
    申報單及中華民國入、出境登記表）之概括犯意，及使公務員登載不實、違反入
    出境限制規定之犯意，持該偽造護照自印尼搭機，於八十八年十二月十五日入境
    桃園中正機場，並在一式三份之中華民國入境登記表、中華民國入境旅客申報單
    上偽填ＳＵＹＡＮＴＩ之署押後，連同上開護照分別提出予內政部警政署航空警
    察局（下稱航空警察局）證照查驗隊人員、財政部臺北關稅局行李檢查人員查驗
    ，使航空警察局承辦人員誤信其為ＳＵＹＡＮＴＩ本人，將該護照上所載ＳＵＹ
    ＡＮＴＩ之年籍資料輸存於外僑人出入境資料電腦檔案，並據以在該護照上加蓋
    放行關章，准許其入境，足以生損害於ＳＵＹＡＮＴＩ、航空警察局對外僑入出
    境管理之正確性及財政部台北關稅局對旅客申報查核之正確性。嗣於八十九年一
    月二十日上午九時五十分許，甲○○○○復承前之概括犯意，至中正機場向航空
    警察局人員提出上開護照及以ＳＵＹＡＮＴＩ名義填具之出境登記表以供查驗，
    辦理出境，使承辦公務員誤信其為ＳＵＹＡＮＴＩ本人，將護照上不實之年籍資
    料輸存於外僑人出入境資料電腦檔案，足以生損害於ＳＵＹＡＮＴＩ及內政部對
    外僑出入境資料之正確性。旋於通關時，在該處機場出境查驗台為警查獲，並扣
    得上開護照一本、已填寫之出境登記表一張。
二、案經航空警察局移送台灣桃園地方法院檢察署檢察官偵查起訴。
    理  由
一、訊據被告甲○○○○坦承右揭犯行不諱，並有護照一本扣案，入、出境登記表、
    旅客入出境記錄查詢表各一張附卷可資佐證。又該護照經航空警察局鑑定結果，
    認該護照上防偽膠膜及所貼相片均有切割痕跡，有鑑定說明書一紙附卷可稽，且
    其上年籍姓名與被告均不相符，足認係偽造護照無疑。而被告持上開偽造證件進
    出我國國境，已足生損害於ＳＵＹＡＮＴＩ及我國對外橋進出境資料管理之正確
    性甚明。綜上所述，本件事證明確，被告犯行堪以認定。
二、核被告甲○○○○持前揭變造護照及其上使我國駐印尼經濟貿易辦事處管理簽證
    之公務員登載不實事項之停留簽證向航警局證照查驗隊人員提出行使部分，係犯
    刑法第二百十六條、第二百十四條行使使公務員登載不實之文書罪，及同法第二
    百十六條、第二百十二條之行使變造護照罪；使航警局證照查驗隊人員登載不實
    事項部分（證照號碼、基本資料及班機代號等入境事項），係犯刑法第二百十四
    條使公務員登載不實罪；其冒用ＳＵＹＡＮＴＩ名義填具偽造之中華民國入、出
    境登記表及中華民國入境旅客申報單，並分別向航警局證照查驗隊人員及財政部
    臺北關稅局行李檢查人員提出行使，係犯刑法第二百十六條、第二百十條之行使
    偽造私文書罪；至其未經許可進入我國臺灣國境，則係犯入出國及移民法第五十
    四條之罪。其偽造署押為偽造私文書之部分行為；偽造私文書之低度行為為行使
    之高度行為所吸收，均不另論罪。被告先後二次行使變造護照及使公務員登載不
    實之文書（停留簽證），三次行使偽造私文書（入、出境登記表、中華民國入境
    旅客申報單）之行為，時間雖非緊接，惟所犯各係構成要件相同之罪，且應係在
    其冒名入境時即已預定再以同一冒名出境，顯均係基於概括犯意而為，為連續犯
    ，各論以一罪；所犯行使變造護照罪及行使使公務員登載不實之文書罪二罪，係
    一行為觸犯二罪名，為想像競合犯，應從一重之行使偽造私文書罪處斷。被告所
    犯前開數罪間，有方法結果之牽連關係，依刑法第五十五條之規定，從較重之連
    續行使偽造私文書罪處斷。公訴意旨雖未敘及被告非法入境，及冒名使用填寫中
    華民國入境旅客申報單之事實，惟此部分事實與已起訴部分之事實間，有牽連犯
    裁判上一罪之關係，本院自得併予審酌；另公訴人已敘明被告行使變造護照之事
    實，雖未引用刑法第二百十六條、第二百十二條規定，應係漏載，附予敘明。爰
    審酌被告在我國尚無前科，有台灣桃園地方法院檢察署刑案資料查註記錄表一紙
    附卷可稽，其犯罪之動機、手段，本件所生損害尚非嚴重，及犯後坦承犯行，態
    度良好等一切情狀，量處如主文所示之刑。又被告前未曾受有期徒刑以上刑之宣
    告，有右前案紀錄表在卷可憑，其因一時失慮，致罹刑典，經此刑之宣告後，應
    知警惕而無再犯之虞，本院因認暫不執行其刑為當，予以宣告緩刑三年，並諭知
    緩刑期內付保護管束。且被告為印尼籍人，有上揭護照可參，依保安處分執行法
    第七十四條之一第一項規定，其保護管束以驅逐出境代之。扣案之變造護照一本
    係被告所有供犯罪所用之物，依刑法第三十八條第一項第二款之規定沒收。至扣
    案入、出境登記表各一張其上偽造之ＳＵＴＡＮＴＩ署押各一枚，均依刑法第二
    百十九條規定沒收。至被告與年籍姓名不詳之人在印尼共同偽造護照，此如前述
    ，惟刑法第二百十二條之偽造護照罪，並非該法第五條所列各款之罪，外國人在
    外國犯該罪者，並無我國刑法適用之餘地，從而被告上開犯行，尚非本院所得審
    究，附予敘明。
據上論斷，應依刑事訴訟法第二百九十九條第一項前段，保安處分執行法第七十四條
之一，入出國及移民法第五十四條，刑法第五十六條、第二百十六條、第二百十條、
第二百十二條、第二百十四條、第五十五條、第二百十九條、第九十五條、第三十八
條第一項第二款，罰金罰鍰提高標準條例第一條前段，判決如主文。
本案經檢察官呂理銘到庭執行職務。
中        華        民        國    八十九    年    九    月    十四    日
                                臺灣桃園地方法院刑事第五庭
                                    法  官   陳彥宏
右正本證明與原本無異。
如不服本判決，應於判決送達後十日內向本院提出上訴狀( 應附繕本 )，上訴於
臺灣高等法院。
                                    書記官   魏慧夷
中        華        民        國    八十九    年    九    月    十四    日
論罪法條：
入出國及移民法第五十四條
未經許可入出國或受禁止出國處分而出國者，處三年以下有期徒刑、拘役或科或併科
新台幣九萬元以下罰金。
刑法第二百十六條
行使第二百十條至第二百十五條之文書者，依偽造、變造文書或登載不實事項或使登
載不實事項之規定處斷。
刑法第二百十條
偽造、變造私文書，足以生損害於公眾或他人者，處五年以下有期徒刑。
刑法第二百十二條
偽造、變造護照、旅券、免許證、特許證及關於品行、能力、服務或其他相類之證書
、介紹書，足以生損害於公眾或他人者，處一年以下有期徒刑，拘役或三百元以下罰
金。
刑法第二百十四條
明知為不實之事項，而使公務員登載於職務上所掌之公文書，足以生損害於公眾或他
人者，處三年以下有期徒刑、拘役或五百元以下罰金。


司法院資訊處製作；財團法人民間司法改革基金會備份。
